臺灣臺南地方法院刑事判決　　　　　　　95年度訴字第1734號
公　訴　人　臺灣臺南地方法院檢察署檢察官
被　　　告　甲○○
　　　　　　　　　　另案於臺灣臺南看守所羈押中
上列被告因違反毒品危害防制條例案件，經檢察官提起公訴（95
年度毒偵字第2363號）暨追加起訴（96年度毒偵字第508號），
被告就被訴事實為有罪之陳述，本院合議庭裁定由受命法官獨任
行簡式審判程序，判決如下：
    主  文
甲○○施用第一級毒品，累犯，處有期徒刑壹年貳月，減為有期
徒刑柒月。又施用第二級毒品，累犯，處有期徒刑肆月，減為有
期徒刑貳月，扣案吸食器肆枝沒收。又施用第一級毒品，累犯，
處有期徒刑壹年貳月，減為有期徒刑柒月，扣案如附表編號一之
第一級毒品海洛因沒收銷燬之，附表編號一之毒品外包裝伍個、
附表編號三、四、五之物均沒收；又施用第二級毒品，累犯，處
有期徒刑肆月，減為有期徒刑貳月，扣案如附表編號二之第二級
毒品安非他命沒收銷燬之，附表編號三、四、五、六之物均沒收
。應執行有期徒刑壹年伍月。扣案如附表編號一、二所載之第一
級毒品海洛因、第二級毒品安非他命均沒收銷燬之，扣案吸食器
肆枝、附表編號一所載之毒品外包裝伍個、附表編號三、四、五
、六之物均沒收。
    事  實
一、甲○○於90年間，因施用毒品案件，經法院裁定送觀察勒戒
    後，於90年11月29日執行完畢，因無繼續施用傾向，經台灣
    台南地方法院檢察署檢察官於90年12月4日以90年度毒偵字
    第2328號不起訴處分；復於92年間因施用毒品案件，經法院
    裁定送觀察勒戒，因無繼續施用傾向於92年9月24日執行完
    畢出所，同日並經臺灣臺南地方法院檢察署檢察官以92年度
    毒偵字第1561號不起訴處分。
二、甲○○曾於93年間，因違反毒品危害防制條例案件，經法院
    判處有期徒刑11月、7月，定應執行刑1年3月確定，於95年8
    月2日縮短刑期執行完畢。
三、甲○○於上開有期徒刑執行完畢及觀察勒戒執行完畢後五年
    內，仍未戒除毒癮，於下列時、地施用第一級毒品海洛因及
    第二級毒品安非他命：
  (一)95年9月5日，甲○○在其位於臺南市○○○路○段293號5樓
    住處，以將第一級毒品海洛因置於香煙內吸用，及將安非他
    命置於吸食器上加熱後，吸食其煙之方式，分別施用第一級
    毒品及第二級毒品安非他命各一次。嗣於95年9月5日下午2
    時許，經臺南憲兵隊持本院法官核發搜索票至該處搜索，扣
    得安非他命吸食器4枝，並對甲○○採尿，其尿液呈嗎啡及
    甲基安非他命陽性反應而查獲。
  (二)甲○○復另行起意，於96年2月8日下午2時許，在臺南縣永
    康市○○路942巷112號內，以將第二級毒品安非他命置於吸
    食器燒烤之方式，施用第二級毒品安非他命；並於同日下午
    5時許，在臺南縣永康市某處車上，以將第一級毒品海洛因
    摻入香煙之方式，施用第一級毒品海洛因。嗣經警於同日下
    午7時10分許，在臺南市○○路與民權路交岔路口攔查甲○
    ○所駕駛，搭載孫淑華及歐進衫（均另案由檢察官偵辦）之
    車牌號碼9860-JY號自用小客車，並於車內扣得如附表二所
    載之物品，並經甲○○同意後對其採尿，尿液呈嗎啡陽性反
    應及甲基安非他命陽性反應。
四、本件係經被告甲○○於準備程序為有罪之表示，而經本院合
    議庭裁定由受命法官獨任以簡式審判程序加以審理，有本院
    九十六年七月九日審判程序筆錄附卷足憑，故依刑事訴訟法
    第二百七十三條之二、第一百五十九條第二項之規定，不適
    用傳聞法則有關限制證據能力之相關規定。並得依同法第三
    百十條之二準用第四百五十四條之規定製作略式判決書（僅
    記載「證據名稱」）。
五、前項犯罪事實，有下列證據可證：
  (一)被告甲○○於本院審理時之自白；
　(二)臺南憲兵隊被告年籍及尿液編號對照表、憲兵司令部刑事鑑
    識中心95安鑑字第01774號鑑驗通知書各1紙。
  (三)長榮大學尿液確認報告。
  (四)法務部調查局鑑定書一紙。
  (五)臺南市警察局第一分局涉嫌毒品初步檢驗報告單。
  (六)持有毒品照片28幀。
    本件事證明確，被告犯行堪予認定，應依法論科。
六、論罪科刑：
  (一)查海洛因與安非他命依其成癮性、濫用性及對社會危害性之
    程度，已為毒品危害防制條例第二條第二項第一款、第二款
    分別列為第一級毒品與第二級毒品。核被告甲○○所為，係
    犯毒品危害防制條例第十條第一項施用第一級毒品罪及同條
    例第十條第二項施用第二級毒品罪。又被告施用時非法持有
    第一級毒品海洛因、第二級毒品安非他命之低度行為，已分
    別為其施用之高度行為所吸收，均不另論罪。又被告有如附
    件起訴書所載之前科紀錄，其於有期徒刑執行完畢後，再犯
    本罪，為累犯，均應依刑法第四十七條累犯規定，各加重其
    刑。被告所犯上開二次施用第一級毒品罪及二次施用第二級
    毒品罪，其犯意各別，行為互殊，應分論併罰。爰審酌被告
    已有如起訴書犯罪事實欄所示之前科，前因施用第一級毒品
    、第二級毒品，分別經法院判處有期徒刑十一月、七月，定
    應執行刑為一年三月確定，甫於九十五年八月一日執行完畢
    ，素行非佳、其經過強制戒治後，仍不知戒除毒品惡習，抗
    拒毒品之意志力薄弱、分別施用第一級毒品海洛因及第二級
    毒品安非他命，施用毒品之時間及次數均二次、因罹癌症而
    施用毒品殘害自己之身心健康之結果、審理中坦承犯行，態
    度良好等一切情狀，分別量處如主文第一項所示之刑，並定
    其應執行刑。再查本件被告所為之施用毒品犯行，其犯罪時
    間在96年4月24日以前，所犯且合於中華民國96年罪犯減刑
    條例第3條第1項第7款所定之減刑條件，應依同條例第7條第
    1 項、第2項規定，於裁判時減其宣告刑，同時諭知其宣告
    刑及減得之刑。
　(二)扣案之吸食器4支為被告所有，且供其施用第二級毒品所用
    之物，業據被告自承在卷，爰依刑法第38條第1項第2款諭知
    沒收。至於扣案之注射針筒1枝、夾鍊袋78個及殘渣袋11個
    ，被告均否認為其所有，亦無其他積極證據足認與被告施用
    毒品有關，且非違禁物，爰不另沒收之諭知。又：
    1.扣案如附表編號一、二所載之第一級毒品海洛因及第二級
      毒品安非他命，均屬違禁物，有附表所載之鑑定書，爰依
      毒品危害防制條例第18條第1項前段之規定，沒收銷燬之
      。
    2.又扣案如附表編號三、四、五之物，及海洛因毒品外包裝
      七個，均係被告所有，並有如附表所載之施用第一級毒品
      海洛因或第二級毒品安非他命所用之物，業據其自承在卷
      （參見本院審判筆錄），又非屬毒品危害防制條例第19
      條第1項所規定應沒收之財物，均應依刑法第38條第1項第
      2款規定，一併宣告沒收。至於附表編號七、八之物，其
      中被告否認針筒為其所有，且核與被告施用毒品無涉，爰
      不另為沒收之宣告。
據上論斷，應依刑事訴訟法第二百七十三條之一第一項、第二百
九十九條第一項前段，毒品危害防制條例第十條第一項、第二項
，刑法第十一條前段、刑法第四十七條第一項、第五十條、第五
十一條第五款、第三十八條第一項第二款，中華民國九十六年罪
犯減刑條例第七條第一項、第二項、第十條第一項，判決如主文
。
本案經蔡宗聖偵查後提起公訴；檢察官乙○○到庭執行職務。
中　　華　　民　　國　　96　　年　　7 　　月　　23　　日
　　　　　　　　　刑事第二庭    法　官　洪士傑
以上正本證明與原本無異。
如不服本判決應於收受本判決後10日內向本院提出上訴書狀，並
應敘述具體理由。如未敘述上訴理由者，應於上訴期間屆滿後20
日內向本院補提理由書狀（均須按他造當事人之人數附繕本）「
切勿逕送上級法院」。
　　　　　　　　　　　　　　　　書記官　王政煌
中　　華　　民　　國　　96　　年　　7 　　月　　24　　日
論罪科刑法條
毒品危害防制條例第10條
施用第一級毒品者，處 6 月以上 5 年以下有期徒刑。
施用第二級毒品者，處 3 年以下有期徒刑。
附表
  ┌───┬─────┬──────┬────────┐
  │編號  │扣案物品名│數量        │備註            │
  │      │稱        │            │                │
  ├───┼─────┼──────┼────────┤
  │一    │第一級毒品│5包（合計淨 │法務部調查局96年│
  │      │海洛因    │重0.76公克，│3月8日調科壹字第│
  │      │          │空包裝重1.65│00000000000號鑑 │
  │      │          │公克）      │定通知書        │
  │      │          │            │                │
  ├───┼─────┼──────┼────────┤
  │二    │第二級毒品│2包（毛重   │臺南市警察局第一│
  │      │安非他命  │0.81公克）  │分局查獲涉嫌毒品│
  │      │          │            │危害防制條例案毒│
  │      │          │            │品初步檢驗報告單│
  │      │          │            │                │
  │      │          │            │                │
  ├───┼─────┼──────┼────────┤
  │三    │分裝匙    │2枝         │施用海洛因、安非│
  │      │          │            │他命所用        │
  ├───┼─────┼──────┼────────┤
  │四    │大分裝袋  │2包         │施用海洛因、安非│
  │      │          │            │他命所用        │
  ├───┼─────┼──────┼────────┤
  │五    │電子秤    │1台         │同上            │
  ├───┼─────┼──────┼────────┤
  │六    │安非他命吸│1組         │施用安非他命所用│
  │      │食器      │            │                │
  ├───┼─────┼──────┼────────┤
  │七    │行動電話  │4枝         │與被告施用毒品無│
  │      │          │            │涉              │
  ├───┼─────┼──────┼────────┤
  │八    │針筒      │1枝         │被告否認為其所有│
  └───┴─────┴──────┴────────┘
